【裁判字號】    89,易,4135
【裁判日期】    900301
【裁判案由】    竊盜
【裁判全文】
臺灣板橋地方法院刑事判決                        八十九年度易字第四一三五號
    公  訴  人  臺灣板橋地方法院檢察署檢察官
    被      告  甲○○
右列被告因竊盜案件，經檢察官聲請簡易判決處刑（八十九年度偵字第一一五三號）
，本院簡易庭審理結果，認為不應以簡易判決處刑，改以通常程序審理，本院判決如
左：
    主  文
甲○○共同竊，累犯，處有期徒刑肆月，如易科罰金，以參佰元折算壹日。
    事  實
一、甲○○曾於民國八十一年二月十九日因竊盜案件經台灣士林地方法院以八十一年
    度訴字第二六號判處有期徒刑一年四月，緩刑五年，八十一年四月二日判決確定
    ，嗣經撤銷緩刑，於八十五年十月二十二日因所短刑期假釋出監，並於八十六年
    五月十三日縮刑期滿執行完畢。甲○○因藉暫住友人乙○○位於台北縣三重市永
    福二一一巷一號六樓住處之機會，竟萌生為自己不法所有之意圖，於八十九年一
    月十四日二十一時許，與一姓名年籍不詳之成年男子共同基於犯意之聯絡，竊取
    乙○○所有置於前開住處之小冰箱、床頭音響、隨身聽、烤箱、電磁爐、錄影機
    、ＶＣＤ、ＬＤ、茶具等物，得手後逃逸，經乙○○返家後向里長調閱鄰里監視
    錄影帶方悉上情。
二、案經台北縣警察局三重分局報請台灣板橋地方法院檢察署檢察官偵查起訴。
    理  由
一、訊據被告甲○○，矢口否認右揭竊盜犯行，辯稱：伊有事先向乙○○借云云。惟
    查：右揭犯罪事實，業據被害人乙○○於警訊及本院訊問時證述甚詳，且經被告
    於檢察官偵訊時供述在卷，經核與被害人所述相符。是被告上開所辯，顯係卸責
    之詞，不足採信，本件事證明確，被告犯行洵堪認定。
二、核被告甲○○所為，係犯刑法第三百二十條第一項之普通竊盜罪。被告與姓名不
    詳之成年男子間，就上開竊盜犯行，有犯意之聯絡及行為之分擔，均為共同正犯
    。查被告前有如事實欄第一項所示之犯罪、科刑及徒刑之執行情形，有台灣高等
法院檢察署刑案紀錄簡覆表一件在卷可憑，其受有期徒刑之執行完畢後，五年以
    內再犯有期徒刑以上之本罪，為累犯，應依法加重其刑。被告犯罪後刑法第四十
    一條業經修正通過，並於九十年一月十日公佈，所犯最重本行為五年以下有期徒
    刑以下之刑之罪，而受六個月以下有期徒刑之宣告，因身體、教育、職業、家庭
    之關係或其他正當事由，執行顯有困難者，得以銀圓一元以上三元以下折算一日
    ，易科罰金，比較新舊法結果，以新法就有利於被告，自應依新法諭知易科罰金
    之折算標準。爰審酌被告犯罪之動機、手段、所生損害及犯罪後已與被害人乙○
    ○達成和解，分期償還乙○○之損失等一切情狀，處如主文所示之刑，並諭知易
    科罰金之折算標準。
據上論斷，應依刑事訴訟法第四百五十二條、第二百九十九條第一項前段，刑法第二
條第一項、第二十八條、第三百二十條第一項、第四十一條第一項、第四十七條，罰
金罰鍰提高標準條例第一條前段、第二條，判決如主文。
本案經檢察官李嘉明到庭執行職務
中      華      民      國    九十      年      三      月      一      日
                                  臺灣板橋地方法院刑事第一庭
                 法  官    胡 堅 勤
右正本證明與原本無異。
如不服本判決，應於判決送達後十日內，向本院提出上訴狀。
                                          書記官
中      華      民      國
附錄本案所犯法條全文
中華民國刑法第三百二十條
(普通竊盜罪、竊佔罪)
意圖為自己或第三人不法之所有，而竊取他人之動產者，為竊盜罪，處五
年以下有期徒刑、拘役或五百元以下罰金。
意圖為自己或第三人不法之利益，而竊佔他人之不動產者，依前項之規定
處斷。
前二項之未遂犯罰之。


司法院資訊處製作；財團法人民間司法改革基金會備份。
